# 请教陈版，取得土地经营权并支付代建成本后该如何核算对应建筑物？

提问人：沈墨 轩 时间：2021-12-23 16:55:48
陈版好，又有问题来打扰：
A公司与某村集体企业B公司签订协议，共同成立项目公司C拥有某一住房项目进行公寓租赁业务，且C转让该项目经营权给A公司，具体条款如下：
1.A公司支付 5 亿元给B公司或村民作为拆迁、平整等费用。
2.A公司支付在该地块修建一座公寓的所有支出（决算支出为 3 亿）3.A公司在公寓开业后，每年支付固定金额 1000 万给C公司。
4.约定A公司如净利润超过 5000 万，再支付超过部分的20%给C公司。
目前公寓已完工并开始运营，产生收入，因A公司不拥有土地及房屋建筑物所有权（所有权均在项目公司C公司里），仅有经营权，因此将这 8 亿元均列为长期待摊费用进行摊销，请问这种处理是否合理，该合同是否包含租赁因素应识别为使用权资产，如果识别为使用权资产，那么该以什么基础计量， 3 亿建造成本是否应该认定为租赁成本？
谢谢陈版！

回答人：chenyiwei
A不拥有公寓和土地的所有权，但通过享有经营权，在经营年限内实质上具备了主导其使用的权利，故该交易中包含租赁。
1 、土地的拆迁、平整费用和开业后每年支付的固定金额的折现值构成了“使用权资产——土地”的成本，并将日后每年应付的固定金额的折现值确认为租赁负债。
2 、在该地块修建一座公寓的所有支出（决算支出为 3 亿）应单独确认为一项固定资产或者长期待摊费用，不并入使用权资产。